臺灣士林地方法院交通事件裁定　　　　　　　　　　九十三年度交聲字第五四六號
　　原處分機關　臺北巿交通事件裁決所
　　異　議　人
　　即受處分人　甲○○
右列異議人即受處分人因違反道路交通管理處罰條例案件，對於臺北巿交通事件裁決
所民國九十三年六月七日北市裁三字第裁二二—ＡＣＵ二八０八五０號裁決聲明異議
（原舉發案號：臺北市政府警察局舉發違反道路交通管理事件通知單北市警交大字第
ＡＣＵ二八０八五０號），本院裁定如左：
    主  文
異議駁回。
    理  由
一、按汽車駕駛人，行經有燈光號誌管制之交岔路口闖紅燈者，處新臺幣（下同）一
    千八百元以上五千四百元以下罰鍰；汽車駕駛人，違反前開規定者，除依原條款
    處罰鍰外，並記違規點數三點，道路交通管理處罰條例第五十三條、第六十三條
    第一項第三款分別規定甚明。
二、原處分意旨略以：異議人即受處分人甲○○駕駛車牌號碼ＤＦ—八七九八號自用
    小客車，於民國九十三年五月七日十三時五十九分許，在臺北市○○區○○路一
    五六號前，經臺北市政府警察局松山分局員警攔停舉發汽車駕駛人於行駛道路時
    闖紅燈，依違反道路交通管理處罰條例第五十三條規定，處罰鍰二千七百元，並
    依同條例第六十三條第一項第三款規定，記違規點數三點。
三、異議意旨略以：伊於九十三年五月七日十三時五十九分許，將汽車自臺北市○○
    區○○路一五六號巴黎餐廳地下停車場駛出，準備由南往西方向左轉，發現前方
    號誌為紅燈，伊就把車子停下來，等到號誌燈轉換為綠燈後，才左轉往西方向行
    駛，伊確實沒有違規，或許是員警看偏差了；等伊左轉後在健康路由東往西方向
    行駛三百多公尺後，再左轉光復北路，又繼續開了二十多公尺，才看見車窗外有
    員警向伊揮手，伊立即停車，心想員警只是要查看證件而已，但伊交出證件後，
    員警就立刻將證件交由另一名警員，填寫違規舉發單，若伊真有違規情事，員警
    應當場舉發，並須拿出證據來，以昭公信，據此聲明異議云云。
四、經查：
  (一)異議人即受處分人甲○○於九十三年五月七日十三時五十九分許，駕駛青益有限
    公司所有車牌號碼ＤＦ—八七九八號自用小客車，在臺北市○○區○○路一五六
    號前，行經有燈光號誌管制之交岔路口闖紅燈，經警攔停舉發之事實，業據證人
    即舉發本案違規之臺北市政府警察局松山分局東社派出所員警蘇立杰、胡偉傳分
    別結證在卷，並有臺北市政府警察局北市警交大字第ＡＣＵ二八０八五０號舉發
    違反道路交通管理事件通知單一紙附卷可稽。質之證人蘇立杰結證稱：伊從松山
    國軍醫院騎車出來，在醫院門口等紅燈，看到異議人開車從對面（即健康路一五
    六號巴黎餐廳）地下停車場出來，當時伊與異議人方向均是紅燈，且不能左轉，
    東西向健康路上則是綠燈，但是沒有車子，異議人就闖越紅燈，慢慢往前開，在
    路中間停頓一、兩秒後，就左轉沿健康路往西之光復北路方向行駛，到了光復北
    路口就左轉，全程伊都有看到；伊看到異議人開到路中間，還沒有左轉時，伊有
    按喇叭，但是不知道異議人有無發現，依當時的情況不可能拍照，異議人左轉健
    康路之後，伊有馬上追上去，並跟著異議人左轉光復北路，把他攔下來，當時只
    有異議人的車輛是這樣左轉等情綦詳（參本院九十三年九月二十三日訊問筆錄）
    。詰之證人胡偉傳結證以：伊站在光復北路上由北往南的車道路緣實施路檢，看
    到同仁蘇立杰穿制服、騎警用機車，追一臺賓士車要他靠邊停，當時他們是沿健
    康路左轉到光復北路，因為蘇立杰因為沒有帶紅單（即舉發單），就告訴伊說異
    議人是闖紅燈，伊就開立闖紅燈的紅單，且有記載在工作紀錄簿上等語明確（參
    本院九十三年八月十九日訊問筆錄）。證人蘇立杰、胡偉傳二人均為依法執行職
    務之公務員，與異議人並無怨隙或利害關係，其等二人應無甘冒觸犯偽證之罪責
    ，故意構詞誣陷異議人之必要，另證人蘇立杰僅係依法執行勤務時，適時發現異
    議人在前開交岔路口闖越紅燈之違規事實，立即上前舉發違規，依其所述右開情
    形，其既與異議人行向正面相對，全程目擊，旋即跟隨前進，應無誤為舉發之可
    能，又證人蘇立杰因事出突然，未能立刻以科學儀器拍照舉發，證人胡偉傳則係
    於蘇立杰未隨身攜帶舉發單之情形下，以其名義舉發，俱非法所不許。況且交通
    警員掣單舉發違反道路交通管理處罰條例所列之違規事實，本質上為行政處分，
    係公務員基於職務上權力，依法就特定之具體事件所為具有公法上效果之單方行
    政行為，基於公務員為公法上行為具有公信力之原則，該行政處分當可被推定為
    真正，其據以依法處分之事實認定亦為正確無誤，此與民事訴訟法第三百五十五
    條第二項規定：「文書依其程式及意旨得認作公文書者，推定為真正。」之情形
    相同，本此公信原則，乃立法者賦予行政機關制定違反道路交通事件統一裁罰標
    準及處理細則，使執勤警員得當機處分，以達其維護交通秩序、公眾安全之行政
    目的。反之，若謂公務員一切行政行為均需預留證據以證其實，則國家行政勢必
    窒礙難行，據此刑事訴訟法就犯罪證據有關之規定中，與屬行政秩序罰之交通違
    規裁罰本質不合之部分，自不在準用之列，本院既查無任何證據足資證明證人蘇
    立杰、胡偉傳有捏造事實違法取締之情事，則執勤警員本其維護交通秩序、公眾
    安全職責所為之舉發，自應受到合法、正確之推定，證人蘇立杰、胡偉傳二人所
    為之前揭證言，均堪採信。
  (二)至異議人於本院調查時另提出中華民國臺灣黏多醣症協會捐款收款六紙，欲證明
    其係作善事之人，不會為一張罰單耍賴云云，查異議人此部分仁心善舉，固堪嘉
    揚，然此與是否有交通違規行為之間，並無必然關係，自不足執為有利於異議人
    之認定。綜上，異議人所辯係卸責之詞，不足採信，其確有前述闖越紅燈之交通
    違規事實，至為明確。從而原處分機關依道路交通管理處罰條例第五十三條及第
    六十三條第一項第三款之規定，裁處異議人罰鍰二千七百元，並記違規點數三點
    ，核無不當。本件異議為無理由，應予駁回。
據上論斷，應依道路交通案件處理辦法第十九條，裁定如主文。
中　　　華　　　民　　　國　　九十三　　年　　　九　　　月　　 三十 　　日
                              臺灣士林地方法院交通法庭
                                  法  官  黃  潔  茹
右正本證明與原本無異。
如不服本裁定應於送達後五日內向本院提出抗告狀。
                                  書記官  柳  瑞  宗
中　　　華　　　民　　　國　　九十三　　年　　　十　　　月　　  四    　日
